臺灣士林地方法院刑事判決　　　　　　　 94年度訴字第780號
公　訴　人　臺灣士林地方法院檢察署檢察官
被　　　告　甲○○
　　　　　　　　　　樓
上列被告因違反毒品危害防制條例案件，經檢察官提起公訴（94
年度毒偵字第2021號），被告為有罪之陳述，本院合議庭裁定由
受命法官獨任以簡式審判程序進行審理，並判決如下：
    主  文
甲○○連續施用第一級毒品，累犯，處有期徒刑拾月。扣案之第
一級毒品海洛因壹包（淨重零點零陸公克）沒收銷燬之。
    事  實
一、甲○○前因施用第二級毒品安非他命案件，經本院裁定送觀
    察勒戒後，認無繼續施用毒品之傾向，由本院於民國87年8
    月26日以87年度易字第1325號判決免刑確定。又因施用第二
    級毒品安非他命案件，經本院以87年度毒聲字第885 號裁定
    送觀察勒戒後，認有繼續施用毒品之傾向，再經本院以87年
    度毒聲字第8851號裁定送強制戒治期滿，並由台灣士林地方
    法院檢察署檢察官以89年度毒偵字第953 號聲請簡易判決處
    刑，經本院於89年4 月18日以89年度簡字第182 號判決處有
    期徒刑4 月確定，已於91年2 月13日執行完畢。復因施用第
    一級毒品海洛因案件，經依本院以91年度毒聲字第956 號裁
    定令入戒治處所施以強制戒治，嗣由本院裁定停止戒治，所
    餘戒治期間付保護管束，已於92年8 月24日停止戒治付保護
    管束期滿執行完畢，並由臺灣士林地方法院檢察署檢察官提
    起公訴，經本院於91年11月28日以91年度訴字第575 號判決
    判處有期徒刑8 月，並於91年12月20日確定，甫於93年5 月
    11日縮短刑期執行完畢。
二、詎甲○○仍不知戒除毒癮惡習，復於前揭強制戒治執行完畢
    後5 年內，則基於施用第一級毒品海洛因之概括犯意及施用
    第二級毒品安非他命之犯意，於94年6 月5 日下午4 時15分
    許為警查獲採尿前4 日內某時，在台北市北投區○○○路○
    段198 巷30號2 樓住處，以將第一級毒品海洛因混和第二級
    毒品安非他命放置於玻璃吸食器內加熱產生煙霧後再予施用
    之方式，施用第一級毒品海洛因及第二級毒品安非他命各1
    次，又於94年6 月4 日上午某時，在台北市○○路友人住處
    ，以將海洛因摻入香菸內之方式，施用第一級毒品海洛因1
    次。嗣於94年6 月5 日下午4 時15分許，在台北市○○區○
    ○路與環河北路口為警盤檢查獲，並扣得其所有之第一級毒
    品海洛因1 包（驗餘淨重0.06公克），經採集其尿液送驗結
    果，呈第一級毒品海洛因代謝後之嗎啡陽性反應、第二級毒
    品安非他命及甲基安非他命陽性反應而查悉上情。
二、案經臺北市政府警察局士林分局報告臺灣士林地方法院檢察
    署檢察官偵查起訴。
    理  由
一、前揭事實，業據被告甲○○於本院準備程序、審理時坦承不
    諱，而被告於94年6 月5 日晚間7 時50分許為警所採集之尿
    液檢體，經送請臺灣檢驗科技股份有限公司以酵素免疫分析
    法為初步篩檢，並以氣相層析質譜儀法為確認檢驗之結果，
    呈第一級毒品海洛因代謝後之嗎啡陽性反應，暨第二級毒品
    安非他命及甲基安非他命之陽性反應，有該公司94年6 月24
    日濫用藥物檢驗報告正本1 紙附卷可稽（參見94年度毒偵字
    第2021號偵查卷第5 頁）。又依毒品檢驗學上之常規，尿液
    中含毒品代謝成分反應所使用之檢驗方法，對於受檢驗者是
    否確有施用毒品行為之判斷，在檢驗學常規上恆有絕對之影
    響，其以酵素免疫分析或薄層定性分析等方式為初步篩檢者
    ，檢驗結果固有相當程度偽陽性之可能，如另以氣（液）相
    層析、質譜分析等較具公信力之儀器為交叉確認者，檢驗結
    果出現偽陽性之機率則極低，因而具有公信力，依上開報告
    所示，堪可認定被告確有施用第一級毒品海洛因及第二級毒
    品安非他命之行為。復參諸卷附法務部調查局（90）陸（一
    ）字第90133335號函記載「二、一般人注射海洛因後經體內
    吸收代謝……，約有80％之毒品代謝物（嗎啡）可在注射後
    24小時內陸續由尿中排出體外，剩餘量則可能在數日內分別
    排出體外。三、人體口服安非他命後立即吸收，……約30
    ％之施用劑量會在24小時內由尿液排出，90％之施用劑量會
    在3 至4 日內由尿液排出…」，本院因而認定被告係於94年
    6 月5 日晚間7 時50分許為警採尿前96小時內某時，一併施
    用第一級毒品海洛因及第二級毒品安非他命各1 次，並於94
    年6 月4 日上午某時許，再施用第一級毒品海洛因1 次。次
    查，被告為警查獲而扣案結晶狀之白粉，經法務部調查局鑑
    定結果，含第一級毒品海洛因成分，此有該局鑑定通知書正
    本1 紙附卷足憑（參見94年度核退字第1208號偵查卷第17頁
    ）。足見被告自白施用第一級毒品海洛因及第二級毒品安非
    他命之犯行，核與事實相符，應可採信。又被告前因施用毒
    品案件，經本院以91年度訴字第575 號判決處有期徒刑8 月
    確定，於93年5 月11日因縮短刑期執行完畢，並經本院裁定
    令入戒治處所施以強制戒治，於92年6 月23日因停止戒治釋
    放，付保護管束於92年8 月24日期滿等情，亦有臺灣高等法
    院被告前案紀錄表、法務部人犯在監所最新資料報表、前揭
    判決書附卷足佐。綜上所陳，本案事證明確，被告於強制戒
    治執行完畢釋放後，5 年以內再犯施用毒品之犯行，堪可認
    定，應依法論科。
二、按海洛因及安非他命，分別係毒品危害防制條例第2 條第2
    項第1 款、第2 款所定之第1 級毒品及第2 級毒品。被告予
    以施用，核其所為，係犯毒品危害防制條例第10條第1 項施
    用第一級毒品罪及同條第2 項施用第二級毒品罪。被告因施
    用而持有第1 級毒品海洛因、第2 級毒品安非他命，其持有
    第1 級毒品、第2 級毒品之低度行為應為施用第1 級毒品、
    第2 級毒品之高度行為所吸收，均不另論罪。被告先後2 次
    施用第1 級毒品之行為，時間緊接，犯罪構成要件相同，顯
    係基於概括之犯意為之，為連續犯，應依法加重其刑。被告
    同時施用海洛因及安非他命，係一行為同時觸犯上開二罪名
    ，為想像競合犯，應依刑法第55條之規定，從一重之連續施
    用第一級毒品罪處斷，公訴人認被告所犯前揭二犯行，犯意
    各別，罪名互異，請予分論併罰，尚有未洽。又被告前曾受
    如犯罪事實欄所載有期徒刑之執行完畢，5 年以內再犯
    本件有期徒刑以上之罪，為累犯，應依刑法第47條規定，遞
    加重其刑。起訴意旨雖未敘及被告於94年6 月5 日下午4 時
    15分許為警採尿前4 日內某時，在其台北市北投區○○○路
    ○ 段198 巷30號2 樓住處施用第一級毒品海洛因之行為，惟
    被告此部分犯行既與公訴人原起訴之犯罪事實，有連續犯裁
    判上1 罪之關係，復經公訴人於實行公訴時加以補充，自為
    起訴效力所及，本院得一併加以審究。爰審酌被告前已因施
    用毒品案件，經執行觀察勒戒、強制戒治處分，並經起訴判
    刑後，猶未能戒除毒癮，仍施用足以導致精神障礙及生命危
    險之成癮性毒品，足見其缺乏拒用毒品之決心，兼以施用毒
    品危害施用者之神經中樞，不僅對施用者之健康產生不良之
    影響，對於社會秩序亦造成一定之隱憂，暨同時施用第1 級
    毒品及第2 級毒品、犯罪後坦承犯行、態度尚稱良好等一切
    情狀，量處如主文所示之刑。扣案之第1 級毒品海洛因1 包
    （淨重0.06公克，海洛因與裝置之袋子無法分離）屬違禁物
    ，依毒品危害防制條例第18條第1 項前段之規定宣告沒收銷
    燬之。
據上論斷，應依刑事訴訟法第273 條之1 第1 項、第299 條第1
項前段，毒品危害防制條例第10條第1 項、第2 項、第18條第1
項前段，刑法第11條、第56條、第55條、第47條，判決如主文。
本案經檢察官曾勁元到庭執行職務。
中　　華　　民　　國　　94　　年　　11　　月　　30　　日
                        刑事第三庭法  官  汪梅芬
以上正本證明與原本無異。
如不服本判決應於送達後10日內，向本院提出上訴。
                                  書記官  林旻弘
中　　華　　民　　國　　94　　年　　11　　月　　30　　日
附錄論罪科刑法條毒品危害防制條例第10條第1 項、第2 項施用
第一級毒品者，處6 月以上5 年以下有期徒刑。
施用第二級毒品者，處 3 年以下有期徒刑。
